【裁判字號】    91,交聲,1819
【裁判日期】    920605
【裁判案由】    違反道路交通管理處罰條例聲明異議
【裁判全文】
臺灣臺北地方法院交通件裁定                    九十一年度交聲字第一八一九號
    原處分機關  台北市交通事件裁決所
    異  議  人
    即受處分人  甲○○
右列受處分人因違反道路交通管理處罰條例案件，對於台北市交通事件裁決所中華民
國九十一年十一月八日所為之處分（原處分案號：北市裁三字第駕裁二二－ＺＦ00
00000號），聲明異議，本院裁定如左：
    主  文
原處分撤銷。
甲○○汽車駕駛人，汽車行駛於高速公路，而不遵管制之規定，處罰鍰新臺幣仟元
，並記違規點數壹點。
    理  由
一、按汽車行駛高速公路，應依速限標誌指示，高速公路交通管制規則第五條第一項
    前段定有明文；又汽車行駛於高速公路，而不遵管制之規定者，處汽車駕駛人新
    台幣（下同）三千元以上六千元以下罰鍰，道路交通管理處罰條例第三十三條第
    一項定有明文；且汽車駕駛人駕駛汽車違反前開規定者，除應依該條所規定之罰
    鍰處罰外，並予記違規點數一點，同條例第六十三條第一項第一款並有明文。
二、本件受處分人即異議人甲○○於民國九十一年五月九日八時二十分許，駕駛其所
    有車號ＢＵ－八六七八號自用小客車，行經國道三號公路南向四十公里處，該處
    速限為九十公里，以時速一○二公里超速十二公里之速度行駛，為設置路旁之微
    電腦測速照相雷達測速照儀以照相方式取證，經內政部警政署國道公路警察局第
    六警察隊員警，以受處分人所有前開車號汽車違反道路交通管理處罰條例第三十
    三條第一項規定掣單逕行舉發，嗣受處分人於應到案日期之相當日即同年七月一
    日向原處分機關提出申訴，經原處分機關函請原舉發單位調查結果，仍認受處分
    人所有前開車號汽車有於前揭時地超速行駛之行為，原處分機關乃依道路交通管
    理處罰條例第三十三條第一項、第六十三條第一項第一款（漏引第一款）及違反
    道路交通管理事件統一裁罰基準表之規定，以受處分人在高速公路超速行駛裁處
    受處分人罰鍰六千元，並記違規點數一點。
三、受處分人甲○○聲明異議意旨固不否認其有駕駛前述車號汽車於右揭時間行駛該
    限速九十公里高速公路路段經照相舉發之事實，惟否認有違反道路交通管理處罰
    條例之違規行為，辯稱：伊知道該路段限速九十公里，所以以限速九十公里加緩
    衝取締里數十公里，定速一百公里行駛，舉發通知單上所載一○二公里，差距二
    公里應是機器之誤差值，另舉發通知單所載應到案日期為九十一年六月三十一日
    ，實際上沒有這一天，是不正當的處分，故伊於九十一年七月一日提出申訴，應
    未逾應到案日期，逕以六千元裁罰不合理等語。經查，受處分人所有前開車號汽
    車於右揭時地以時速一○二公里之速度超速行駛經照相舉發之事實，有當場測速
    採證照片一張附卷可稽，且經本院向原舉發單位查證結果，據復略以：九十一年
    五月九日八時二十分在國道三號公路南向四十公里處，以凱速電子式三角架微電
    腦測速照相雷達測速照相儀（移動式）照相舉發ＢＵ－八六七八號自小客車行速
    一○二公里，該路段最高時速限制九十公里，該車超速十二公里；另該雷達測速
    照相儀經經濟部標準檢驗局檢驗合格在案（檢定日期：九十年十月三十一日，有
    效日期：九十一年十月止），該儀器之誤差為一○○公里／小時正負二公里／小
    時，一○○公里／小時以上正負百分之二等語，有內政部警政署國道公路警察局
    第六警察隊九十二年四月二十四日公警國六交字第○九二○○○○三三五六號函
    在卷足稽，足見受處分人前述車號經測得時速一○二公里，扣除誤差值，約為時
    速一○○公里，核與受處分人所坦承之當時時速一○○公里相符，受處分人確有
    在限速九十公里路段超速行駛之違規行為。受處分人所辯「緩衝取締里數」云云
    ，縱認屬實，亦僅係舉發單位照相取締之內部標準，並非該限速九十公里之路段
    可以加計緩衝取締里數而行駛，自無礙於受處分人於限速九十公里之路段，以時
    速一○二公里或一○○公里之速度行駛，均有駕駛汽車行駛於高速公路而不遵管
    制之規定超速行駛之違規行為甚明，受處分人所辯，即不足採。從而，本件事證
    明確，受處分人確有超速行駛之違規行為堪以認定。
四、綜上所述，受處分人確有於右揭時間駕駛汽車在高速公路超速行駛之違規行為，
    原處分機關依前揭道路交通管理處罰條例第三十三條第一項、第六十三條第一項
    第一款及違反道路交通管理事件統一裁罰基準表之規定，裁處受處分人罰鍰六千
    元，並記違規點數一點，本非無見。然本件逕行舉發違規通知單上所載應到案日
    期為九十一六月三十一日，有該舉發違反道路交通管理事件通知單在卷可稽，而
    該日為曆法上所無，自不足使受處分人知悉實際應到案日期為何日，應為有利於
    受處分人之解釋，故應認本件舉發之應到案日期為九十一年七月一日，從而，受
    處分人於九十一年七月一日提出申訴，既有交通違規案件陳述書附卷可憑，自堪
    認受處分人已於應到案日期前提出申訴，是原處分機關依前開規定以最高額裁罰
    受處分人六千元，並記違規點數一點，適用法規即有錯誤。從而，本件聲明異議
    雖無理由，然原處分既有前揭可議之處，即屬無可維持，應由本院予以撤銷，並
    依道路交通管理處罰條例第三十三條第一項、第六十三條第一項第一款及違反道
    路交通管理事件統一裁罰基準表之規定，依最低額裁處受處分人罰鍰三千元，並
    記違規點數一點，如主文第二項，以資適法。
據上論斷，應依道路交通案件處理辦法第二十條前段，裁定如主文。
中      華      民      國    九十二    年      六      月      五      日
                                    臺灣臺北地方法院交通法庭
                                        法  官  劉  台  安
右正本證明與原本無異
如不服本裁定應於送達後五日內向本院提出抗告狀
                                        書記官  張  汝  琪
中      華      民      國    九十二    年      六      月      九      日


司法院資訊處製作；財團法人民間司法改革基金會備份。
